【裁判字號】    97,抗,1358
【裁判日期】    970814
【裁判案由】    假扣押
【裁判全文】
臺灣高等法院民事裁定                  97年度抗字第1358號
抗  告  人  典陞企業科技股份有限公司
法定代理人  甲○○
相  對  人  上德股份有限公司
                        號2樓.
法定代理人  乙○○
上列抗告人因與相對人間假扣押事件，對於中華民國97年6月17
日臺灣新竹地方法院97年度裁全字第855號所為裁定提起抗告，
本院裁定如下：
    主  文
抗告駁回。
抗告訴訟費用由抗告人負擔。
    理  由
一、按債權人就金錢請求或得易為金錢請求之請求，欲保全強制
    執行者，得聲請假扣押。假扣押，非有日後不能強制執行或
    甚難執行之虞者，不得為之，民事訴訟法第522條第1項、第
    523 條分別定有明文。又假扣押之原因，其情形本不以債務
    人浪費財產，增加負擔或就其財產為不利益之處分，將達於
    無資力之狀態，或債務人移住遠處、逃匿無蹤或隱匿財產為
    限。又請求及假扣押之原因，應釋明之。該釋明如有不足，
    而債權人陳明願供擔保或法院認為適當者，法院得定相當之
    擔保，命供擔保後為假扣押，同法第526 第1、2項亦有規定
    。又釋明事實上之主張者，得用可使法院信其主張為真實之
    一切證據，同法第284條亦有規定。
二、相對人即債權人於原法院聲請意旨略以：其於民國97年3 月
    14日向抗告人即債務人購買墨水匣乙批，約定總價金美金10
    萬8100元，定金美金5萬4050元，尾款美金5萬4050元於交貨
    時支付。其依約於97年3月17日電匯定金美金5萬4050元予債
    務人，而債務人收受定金後未遵期於97年3月31 日交付該批
    貨品，經多次催告，抗告人迄今仍未依約履行，其委請律師
    於97年5月20 日以存證信函向抗告人為解除上開契約之意思
    表示，並請抗告人於文到7日內依民法第249條規定加倍返還
    其所支付之定金及賠償金計美金10萬8100元，抗告人於97年
    5月21 日收受該存證信函，迄今仍未予置理，顯不願加倍返
    還定金。頃聞抗告人有脫產以圖逃避本案債務之情，是倘不
    即時聲請實施假扣押，則其債權顯有不能執行或甚難執行之
    虞，為此願提供擔保以代假扣押請求及原因釋明之不足，聲
    請就抗告人之財產於新台幣329萬3483 元範圍內予以假扣押
    。
三、經查依相對人提出之訂單、匯出款申請書、存證信函等可認
    為相對人就其請求之原因已有相當之釋明。另依相對人提出
    之存證信函及回執亦堪認相對人就本件假扣押之原因已為釋
    明，然其釋明尚有不足，惟相對人陳明願供擔保以補釋明之
    不足，則原法院裁定命相對人供擔保新台幣 110萬元或同額
    之上海商業銀行儲蓄部分行無記名可轉讓定期存單後，得對
    債務人之財產在新台幣329萬3483 元之範圍內，予以假扣押
    。經核與上開規定，並無不合。
四、抗告意旨略以：債權人提出之訂單、匯出款申請書、存證信
    函僅能釋明其主張之本件假扣押請求，債權人就本件假扣押
    之原因，全未為釋明，本件聲請不符假扣押之要件，自不應
    准許等語，指摘原裁定不當，求予廢棄，為無理由，應予駁
    回。
五、據上論結，本件抗告為無理由，爰裁定如主文。
中    華    民    國    97    年    8    月    14    日
                    民事第八庭
                        審判長 法  官 劉勝吉
                               法  官 連正義
                               法  官 滕允潔
正本係照原本作成。
本裁定除以適用法規顯有錯誤為理由，並經本院許可外，不得再
抗告。如提起再抗告，應於收受後10日內委任律師為訴訟代理人
向本院提出再抗告狀。並繳納再抗告費新台幣１千元。
中    華    民    國    97    年    8     月    15    日
                               書記官 黃麗玲


司法院資訊處製作；財團法人民間司法改革基金會備份。
